【裁判字號】    91,交聲,559
【裁判日期】    920516
【裁判案由】    違反道路交通管理處罰條例聲明異議
【裁判全文】
臺灣桃園地方法院交通事件裁定                    九十一年度交聲字第五五九號
    原處分機關  交通部公路總局新竹區監理所桃園監理站
    異  議  人  甲○○
右受處分人因違反道路交通管理處罰條例案件，不服交通部公路總局新竹區監理所桃
園監理站，中華民國九十一年十月二十五日桃監裁五字第車裁五二－Ｚ000000
00號裁決書所為之處分，聲明異議，本院裁定如左：
    主  文
異議駁回。
    理  由
一、按交通法庭認為聲明異議無理由者，應以裁定駁回之，道路交通案件處理辦法第
    十九條定有明文。
二、本件異議人甲○○前於民國九十一年七月二十日十一時九分許，駕駛五Ｌ─五一
    七二號自用小客車，行經國道一號高速公路北上南崁出口匝道，往南崁（左側）
    方向匝道時，在該單一匝道出口處利用右側超越前車，經內政部警政署國道公路
    警察局第一警察隊逕行舉發等情，有前開警察隊案發時於前述匝道口拍攝之錄影
    帶翻拍之照片五張附卷可稽。依前述照片（時間十一時九分三十五秒）顯示，
    有一銀白色之小客車由右側（往桃園市方向）偏向左側，正跨越槽化線，惟尚未
    進入往南崁（左側）匝道，其左側往南崁匝道內前方有一黑色小客車，後方有一
    藍色小貨車；照片、（時間十一時九分四十二秒）顯示，前述銀白色小客車
    及前述黑色小客車、藍色小貨車均已在往南崁（左側）匝道內行駛，其中黑色小
    客車、藍色小貨車在匝道之車道內正規行駛，前述銀白色小客車則緊貼右側路面
    邊線行駛；照片（時間十一時九分四十四秒）顯示，前述銀白色小客車之車號
    為「五Ｌ─五一七二號」（即異議人之小客車）；照片（時間十一時九分四十
    七秒）顯示，前述銀白色小客車仍持續行走於該車道之路面邊線，惟已超越前述
    黑色小客車，與一白色大貨車併行。由以上過程顯示，異議人前述小客車案發時
    確係由「右側往桃園市○○○道跨越槽化線，切入左側往南崁方向之匝道，並在
    該匝道右側路面邊線上超越匝道內正常行駛之車輛」。異議人辯稱：「聲明人於
    進入往南崁方向之單車道匝道後，即停止等待進入左側」等語，顯然不實，要係
    事後卸責之詞，不足採信。異議人案發時有前述單一匝道出口處利用右側超越前
    車之違規行為，事證明確，可以認定。核其行為，係違反高速公路交通管制規則
    第九條第一項第三款規定。從而，原處分機關依道路交通管理處罰條例第三十三
    條第一項及第六十三條第一項第一款（原處分機關漏引）科處罰鍰三千元，並予
    記違規點數一點，並無違法、不當之處。異議人聲明異議為無理由，應予駁回。
三、據上論斷，應依道路交通案件處理辦法第十九條，裁定如主文。
中      華      民      國    九十二    年      五      月     十六     日
                                臺灣桃園地方法院交通法庭
                                    法  官  潘進順
右正本證明與原本無異。
如不服本裁定，應於裁定送達後五日內向本院提出抗告狀。
                                    書記官  陳玉芬
中      華      民      國    九十二    年      五      月     十九     日


司法院資訊處製作；財團法人民間司法改革基金會備份。
